臺灣臺南地方法院民事裁定
110年度司繼字第976號
聲  請  人  元大商業銀行股份有限公司



法定代理人  翁健    
代  理  人  葉元昌  


關  係  人  李淑瑛  

上列聲請人聲請選任被繼承人陳丙商之遺產管理人事件，本院裁
定如下：
    主  文
選任李淑瑛地政士為被繼承人陳丙商（男、民國00年0月0日生、
身分證統一編號：Z000000000號，民國102年3月28日死亡，死亡
前最後住所：臺南市○○區○○里○○○000號之32）之遺產管理人。
准對被繼承人陳丙商之大陸地區以外之繼承人為承認繼承之公示
催告。被繼承人之大陸地區以外之繼承人，應自本公示催告裁定
揭示之日起壹年貳月內承認繼承。
上述期限屆滿，無繼承人承認繼承時，被繼承人陳丙商之遺產，
於清償債權並交付遺贈物後，如有剩餘即歸屬國庫。
聲請程序費用由被繼承人陳丙商之遺產負擔。
    理  由
一、按繼承開始時，繼承人之有無不明者，由親屬會議於一個月
    內選定遺產管理人，並將繼承開始及選定遺產管理人之事由
    ，向法院報明；無親屬會議或親屬會議未於前條所定期限內
    選定遺產管理人者，利害關係人或檢察官，得聲請法院選任
    遺產管理人，並由法院依前項規定為公示催告；公示催告期
    限屆滿，無繼承人承認繼承時，其遺產於清償債權，並交付
    遺贈物後，如有剩餘，歸屬國庫，民法第1177條、第1178條
    第2項、第1185條分別定有明文。
二、聲請意旨略以：聲請人為被繼承人陳丙商之債權人，因陳丙
    商已於民國102年3月28日死亡，其繼承人皆已拋棄繼承或死
    亡，是否仍有繼承人不明，聲請人為辦理繼承事宜，為具有
    利害關係之人，爰依民法第1178條規定，聲請選任被繼承人
    之遺產管理人，並依法為承認繼承之公示催告等語。
三、經查，聲請人主張之前開事實，業據提出繼承系統表、本院
    公告、債權證明文件等為證，堪信為真實；復查被繼承人陳
    丙商之繼承人均已拋棄繼承權或先於被繼承人死亡，業據本
    院依職權調閱102年度司繼字第1118號拋棄繼承卷宗查閱無
    誤。又被繼承人之親屬會議未依民法第1177條規定選定遺產
    管理人，聲請人為被繼承人陳丙商之債權人，以利害關係人
    之地位聲請選定被繼承人陳丙商之遺產管理人，核無不合，
    應予准許。
四、再查，關於選任李淑瑛地政士為被繼承人陳丙商之遺產管理
    人部份，經聲請人提出李淑瑛地政士願擔任遺產管理人同意
    書、台南市地政士開業執照、地政士換證訓練課程證明書等
    為據，本院審酌李淑瑛地政士應具備不動產處理與遺產管理
    人相關職務之專業能力，且與系爭遺產及被繼承人陳丙商間
    無利害關係，若由其擔任本事件之遺產管理人，應足秉持其
    專業倫理擔當此具公益性質之職務，並順利達成管理保存及
    清算遺產之任務。執此，本院認為由李淑瑛地政士擔任被繼
    承人陳丙商之遺產管理人，應屬妥適，爰裁定如主文。並限
    期命繼承人為承認繼承之公示催告。
五、依家事事件法第127條第4項之規定，裁定如主文。
中　　華　　民　　國　　110 　年　　4 　　月　　26　　日
                  家事法庭    司法事務官　吳玲媛
以上正本係照原本作成。
如對本裁定抗告須於裁定送達後10日內向本院提出抗告狀，並應
繳納抗告費新臺幣1,000元整。
中　　華　　民　　國　　110 　年　　4 　　月　　26　　日
                                  書記官　林木村